最高法院民事裁定            一○○年度台上字第一三三五號
上  訴  人  鄭國彬
訴訟代理人  李學權律師
被 上訴 人  鄭國樑
上列當事人間請求土地所有權移轉登記等（分割共有物等）事件
，上訴人對於中華民國一○○年五月二十四日台灣高等法院第二
審判決（九十九年度重家上字第二一號），提起上訴，本院裁定
如下：
    主  文
上訴駁回。
第三審訴訟費用由上訴人負擔。
    理  由
按上訴第三審法院，非以原判決違背法令為理由，不得為之。又
提起上訴，上訴狀內應記載上訴理由，其以民事訴訟法第四百六
十九條所定事由提起第三審上訴者，應於上訴狀內表明：原判決
所違背之法令及其具體內容、暨依訴訟資料合於該違背法令之具
體事實。其依同法第四百六十九條之一規定提起上訴者，並應具
體敘述為從事法之續造、確保裁判之一致性或其他所涉及之法律
見解具有原則上重要性之理由。同法第四百六十七條、第四百七
十條第二項分別定有明文。而依同法第四百六十八條規定，判決
不適用法規或適用不當者，為違背法令；依同法第四百六十九條
規定，判決有該條所列各款情形之一者，為當然違背法令。是當
事人提起第三審上訴，如合併以同法第四百六十九條及第四百六
十九條之一之事由為上訴理由時，其上訴狀或理由書應表明該判
決所違背之法令條項，或有關判例、解釋字號，或成文法以外之
習慣或法理等及其具體內容，暨係依何訴訟資料合於該違背法令
之具體事實，並具體敘述為從事法之續造、確保裁判之一致性或
其他所涉及之法律見解具有原則上重要性之理由。如未依上述方
法表明，或其所表明者與上開法條規定不合時，即難認為已合法
表明上訴理由，其上訴自非合法。本件上訴人對於原判決提起第
三審上訴，雖以該判決違背法令為由，惟核其上訴理由狀所載內
容，係就原審取捨證據、認定事實之職權行使所論斷：上訴人主
張如原判決附表（下稱附表）所示六筆土地（下稱系爭土地），
係兩造先父鄭漢東所有，於民國六十八年九月十七日以假買賣方
式移轉登記予其承租戶即訴外人鄭奎碧，嗣再借用被上訴人名義
，於六十九年五月七日以假贈與方式辦理移轉登記；八十三年六
、七月間，兩造與其兄弟鄭國標一同在代書林文隆處，書立協議
書協議系爭土地將來分給其三人，暫由被上訴人保管等情，雖舉
林文隆（含錄音帶）、連常德、鄭麗足、鄭麗月及上訴人與鄭國
標間之錄音為證，惟均不足證實系爭土地之贈與移轉登記為借名
登記關係；又上訴人所稱之協議存否尚屬不明，其具體內容亦付
闕如，且乏系爭土地之處分應得上訴人及鄭國標同意之協議，尤
缺上訴人所稱被上訴人應將系爭土地權利三分之一移轉予上訴人
之依據。從而，上訴人依終止借名及客觀準用委任返還請求權，
請求被上訴人移轉如附表所示編號二至六號土地應有部分各三分
之一，並基於侵權行為與追加不履行協議書之損害賠償請求權，
請求被上訴人給付新台幣一百三十八萬八千三百元本息，均無理
由等情，指摘為不當，並就原審命為辯論及已論斷或其他與判決
結果不生影響者，泛言謂為違法，而非表明該判決所違背之法令
及其具體內容，暨依訴訟資料合於該違背法令之具體事實，更未
具體敘述為從事法之續造、確保裁判之一致性或其他所涉及之法
律見解具有原則上重要性之理由，難認其已合法表明上訴理由。
依首揭說明，應認其上訴為不合法。
據上論結，本件上訴為不合法。依民事訴訟法第四百八十一條、
第四百四十四條第一項、第九十五條、第七十八條，裁定如主文
。
中    華    民    國  一○○  年    八    月   十八   日
                      最高法院民事第七庭
                          審判長法官  顏  南  全  
                                法官  林  大  洋  
                                法官  鄭  傑  夫  
                                法官  陳  重  瑜  
                                法官  李  慧  兒  
本件正本證明與原本無異
                                      書  記  官  
中    華    民    國  一○○  年    八    月   三十   日
                                                   ｍ